臺灣嘉義地方法院民事裁定
111年度消債清字第9號
債  務  人  郭沛涵  
代  理  人  張育瑋律師(法扶律師)
債  權  人  遠東國際商業銀行股份有限公司


法定代理人  周添財  
債  權  人  玉山商業銀行股份有限公司

法定代理人  黃男州  
債  權  人  台新國際商業銀行股份有限公司

法定代理人  尚瑞強  
債  權  人  中國信託商業銀行股份有限公司

法定代理人  利明献  
債  權  人  滙誠第一資產管理股份有限公司

法定代理人  莊仲沼  
債  權  人  仲信資融股份有限公司

法定代理人  陳鳳龍  
債  權  人  良京實業股份有限公司

法定代理人  平川秀一郎

上列債務人聲請消費者債務清理事件，因債務人未依限提出更生
方案，經本院司法事務官移送前來，本院裁定如下：
    主  文
債務人郭沛涵自民國111年6月10日下午3時起開始清算程序。
命本院司法事務官進行本件清算程序。
    理  由
壹、移送意旨略以：債務人聲請更生執行事件中，經債務人於民
    國110年12月30日撤回更聲聲請，然部分債權人具狀表示不
    同意，依消費者債務清理條例（下稱消債條例）第12條第1
    項規定，債務人不得撤回更聲聲請。經本院司法事務官再命
    債務人提出更生方案，然債務人未依限提出更生方案，擬依
    消債條例第53條第5項規定移請裁定開始清算程序等語。
貳、按債務人應於收受債權表後10日內提出更生方案於法院；債
    務人未依限提出更生方案者，法院得裁定開始清算程序。又
    法院裁定開始更生或清算程序後，非經已申報無擔保及無優
    先權債權人同意，債務人不得撤回更生或清算之聲請，清債
    條例第53條第1、5項、第12條第1項分別定有明文。而前開
    裁量移轉清算程序規定之立法理由，乃債務人未依限提出更
    生方案，足認其欠缺更生誠意，為免債務人藉機拖延，法院
    得斟酌債務人不能清償之情形，裁定開始清算程序，俾迅速
    清理債務，保障債權人權益；消費者債務清理條例屬自然人
    之破產法，其更生方案需由法院裁定，故有關債務人欲申請
    協助作成更生方案之時機，仍應限於法院裁定開始更生程序
    後，債務人於必要時申請協助作成更生方案。查：
一、債務人前向本院聲請更生，經本院以110年9月29日110年度
    消債更字第88號民事裁定自110年10月12日開始更生程序，
    嗣經本院司法事務官以110年度司執消債更字第88號為更生
    之執行，本院司法事務官則於110年12月20日公告債權表，
    並於同日通知債務人應於文到10日內依據債權表填寫更生方
    案、財產及收入狀況報告書陳報到院，逾期未提出得裁定開
    始清算；前開通知與債權表公告等於同年月21日、22日送達
    債務人後，債務人於110年12月30日具狀向本院聲請撤回更
    生之聲請，本院司法事務官則於111年1月4日通知發函通知
    各債權人表示意見，其中債權人良京實業股份有限公司、中
    國信託商業銀行股份有限公司均於111年1月10日具狀表明不
    同意撤回。本院司法事務官復於111年2月9日發函通知債務
    人，因其聲請撤回更生未得全體債權人同意，應於文到10日
    內提出更生方案，債務人於111年2月11日收受前開通知，惟
    迄未提出更生方案等情，業據調取本院110年度消債更字第8
    8號卷宗、110年度司執消債更字第88號等卷核閱無誤，自堪
    信為真實。
二、依前開說明，債務人應於收受債權表後10日內提出更生方案
    於法院；然債務人未依限提出更生方案，本院自得裁定開始
    清算程序，爰裁定如主文第1項所示。
三、至債務人於本院司法事務官移送本院後，雖於111年3月11日
    具狀陳報更生方案。然前開消債條例所規定債務人應於收受
    債權表後10日內提出更生方案於法院，該10日為法定期間，
    即法律預定關係人應單獨為非訟行為之期間，如未於前開10
    日期間內為其應為之行為者，即生遲誤期間之效果，亦即喪
    失其得於期間內應為非訟行為之權利。此與部分裁定期間之
    遲誤仍得補正之法律效果不同，是債務人於本院始再提出前
    開更生方案，然已逾前開10日之法定期間，自無礙於本院裁
    定開始清算程序。又債務人所主張消債條例第64條、第64-1
    條、第64-2條等規定，核屬必要移轉清算程序（即法院無裁
    量權，而與本件前開裁量移轉清算程序不同）之相關程序，
    仍無礙於本件之前開結論，均附此敘明。
三、末按法院裁定開始更生或清算程序後，得命司法事務官進行
    更生或清算程序，消債條例第16條第1項前段定有明文。本
    件業經本院裁定開始清算程序，爰依前揭規定，命司法事務
    官進行本件清算程序。爰裁定如主文第2項所示。
中　　華　　民　　國　　111 　年　　5 　　月　　30　　日
                  民事第二庭  法　官　陳卿和
上為正本係照原本作成。
本件不得抗告。
中　　華　　民　　國　　111 　年　　5 　　月　　30　　日
                              書記官　黃亭嘉